臺灣臺北地方法院民事判決　　　　　　　　　　　　九十二年度訴字第四二九一號
　　原　　　告　乙○○
　　被　　　告　甲○○　　台北市○○區○○街三九九號十樓
　　訴訟代理人　吳金棟律師
右當事人間請求損害賠償事件，原告提起附帶民事訴訟，經本院刑事庭移送前來，本
院於中華民國九十三年五月二十六日言詞辯論終結，判決如下：
    主  文
被告應給付原告新台幣伍萬元及自民國九十二年三月二十七日起至清償日止，按週年
利率百分之五計算之利息。
原告其餘之訴駁回。
訴訟費用由被告負擔四分之一，餘由原告負擔。
本判決原告勝訴部分，得假執行。
    事實及理由
一、原告起訴主張：被告於民國九十一年七月十二日中午十二時三十五分，在台北市
    捷運小南門站，基於強制、傷害之犯意，攔腰環抱原告，並強行拖拉原告至入口
    閘門邊，再以雙手握住欄杆，將原告圍困在捷運站內達半小時之久，且頻以身體
    大力撞擊及雙腿踼毆原告，致原告受有雙腿膝蓋多處擦傷瘀腫，胸部腰間、後背
    及全身關節疼痛不堪等傷害，被告前開犯行，已經刑事庭判決有罪確定。原告從
    事金融理財顧問多年，目前為傑出女姓協會會員，被告為原告之親姐妹，卻以此
    殘暴行為對待原告，致原告在公共場所難堪至極，身心俱受重創，爰依侵權行為
    之法律關係，求為判命被告給付新台幣（下同）二十萬元等語。並聲明：被告應
    給付原告二十萬元及自起訴狀繕本送達翌日即九十二年三月二十七日起至清償日
    止，按週年利率百分之五計算之利息。
二、被告則以：被告並未毆打原告等語，資為抗辯。並聲明：原告之訴駁回。
三、原告主張被告於前開時地，以雙手環抱原告，並圍繞原告於小南門捷運站出入口
    閘門之欄杆處約三十分鐘之事實，為被告所不爭執，堪信為真。原告主張被告以
    身體撞擊，雙腿踼傷原告等情，有本院九十一年簡上三四六號刑事卷附驗傷診斷
    書可參（見偵查卷第九頁），被告固否認有傷害原告之事實。惟查，小南門捷運
    站保全人員張清海於刑事庭證稱：「原告買票要進閘門，被告從後面抱住原告，
    不讓原告進閘門，在欄杆處拉來拉去」（見刑事九十一年簡上字第三四六號卷第
    二二頁）；而原告之女呂慕媞於刑事庭則證稱：「被告將原告壓在欄杆上，用腳
    頂住原告，並用手圈住原告，原告有掙扎，但掙不開，當天衝突之後，有帶原告
    去驗傷」等語（見同上刑事卷第二五頁）；另兩造之姐妹林燕芳於刑事庭亦證稱
    ：「當天到警察局，原告說他很痛」等語（見同上刑事卷第五二頁），而依驗傷
    診斷單所示，原告受傷之部位在於雙手腕、手肘及雙腳膝蓋、小腿處，且所受傷
    害為瘀腫、擦傷等（見同上偵查卷第九頁）。則以原告強制被告於入口閘門欄杆
    處，阻止原告進入閘門，及原告受傷位置及程度互核之，原告所受之傷害，應係
    被告在推擠過程中所造成；而被告前開傷害、強制犯行，亦據本院刑事庭以九十
    一年度簡上字第三四六號傷害案件，判處有期徒刑參月，如易科罰金，以參佰元
    折算壹日確定，此業經本院調取前開刑事卷核閱屬實，是被告辯稱其並無傷害原
    告之行為云云，並無可採。
四、按不法侵害他人之身體、健康、自由者，被害人雖非財產上之損害，亦得請求賠
    償相當之金額額，民法第一百九十五條第一項定有明文。被告不顧姐妹情誼，公
    然於公眾出入之捷運站，脅迫使原告行無義務之事，間接造成原告自由受有妨害
    達半小時之久，漠視原告之自由，且因此造成原告身體多處瘀傷、紅腫，原告精
    神上自受有相當之痛苦，本院審酌上情及原告係傑出女姓協會會員，此有卷附被
    告所不爭之傑出女姓發展協會會員通訊錄足憑（見本院九十二年附民字第一○九
    號卷第十五頁），被告為一家庭主婦等情，認原告請求非財產上之損害以五萬元
    為相當。故原告依侵權行為之法律關係，請求被告給付五萬元及自九十二年三月
    二十七日起至清償日止，按週年利率百分之五計算之利息，為有理由，應予准許
    ；逾此部分之請求，則無理由，應予駁回。又本件判決所命給付金額未逾五十萬
    元，依民事訴訟法第三百八十九條第一項第五款規定，原告勝訴部分，應依職權
    宣告假執行。
五、原告之訴為一部有理由，一部無理由，依民事訴訟法第七十九條、第三百八十九
    條第一項第五款，判決如主文。
中　　　華　　　民　　　國　　九十三　　年　　　六　　　月　　　九　　　日
                    民事第五庭  審判長法  官    吳青蓉
                                      法  官    周美雲
                                      法  官    吳素勤
正本係照原本作成
如對本判決上訴，須於判決送達後廿日內向本院提出上訴狀
中　　　華　　　民　　　國　　九十三　　年　　　六　　　月　　　九　　　日
                                      書記官    曾寶生
